Minutes et répertoires du notaire Jacques BUON, 16 décembre 1665 - 10 juin 1686 (étude XVI)
Archives nationales
Minutes et répertoires du notaire Jacques BUON (étude XVI)
16 décembre 1665 - 10 juin 1686
MC/ET/XVI/133/B - MC/ET/XVI/166, MC/RE/XVI/3
Etude XVI; Buon, Jacques
Archives nationales de France
Minutes et répertoires: la loi 2008-696 du 15 juillet 2008 relative aux archives a fixé à 75 ans à compter de la date de l'acte, ou à 25 ans à compter de la date du décès de l'intéressé si ce délai est plus bref, le délai de communication des minutes et répertoires des notaires; ce délai est porté à 100 ans à compter de la date de l'acte si le document se rapporte à un mineur (code du Patrimoine, articles L213-2, 4e d et 5e).
Autres documents de l'étude (dossiers de clients, comptabilité...): s'agissant d'archives privées, ces documents sont communicables selon les modalités fixées par le déposant ou le donateur.
Certains documents ne sont pas accessibles en raison de leur mauvais état de conservation.
Versement
Accès aux instruments de recherche de tous les notaires de l’étude XVI
Archives de l'étude XVI
- Minutes de Jacques BUON, janvier 1667 - 11 juin 1686; MC/ET/XVI/133/B - MC/ET/XVI/166
  - Minutes. 1665, 16 décembre - 1666, juin, 16 décembre 1665 - juin 1666; MC/ET/XVI/133/B
    Informations concernant le classement:
    Le niveau inférieur de description, quand il existe, correspond aux minutes d'actes. Toutes les minutes ne sont pas forcément décrites une à une. Les descriptions de ces minutes sont plus ou moins détaillées.
    Ancienne(s) cote(s):
    ET/XVI/133 BIS
  - Minutes. 1666, juillet - décembre, juillet - décembre 1666; MC/ET/XVI/133/C
    ET/XVI/133 TER
  - Minutes. 1667, janvier - 1667, août, janvier 1667 - août 1667; MC/ET/XVI/134
    Informations complémentaires:
  - Minutes. 1667, septembre - 1667, décembre, septembre 1667 - décembre 1667; MC/ET/XVI/135
  - Minutes. 1668, MC/ET/XVI/136
  - Minutes. 1669, MC/ET/XVI/137; Document détérioré.
  - Minutes. 1670, MC/ET/XVI/138
    - LONGUEVAL (Charles de) Chevalier Seign. de la Brosse et de Noircourt, Maréchal des Camps et armée du Roi Maître de Camp d'un Régiment pr le service de S.M. § Inventaire après décès de Charles de LONGUEVAL en contenu d'un coffre confié par le def/t/ à Franç/e/ Thiersault - à la req. de Messire Pierre Chantereau Lefèbvre, tuteur des enfants mineurs du défunt et de D/e/ Geneviève Chantereau (+): Charles-Philippe et Louis, et Charles François, fils mineurs du défunt et de D/e/ Claude Bailly sa femme en seconde noces, 2 avril 1670; MC/ET/XVI/138; 7 folios
      Origine de l'information:
      Fichier dit 'général' XVIIe-XVIIIe siècles, par le personnel du Minutier, 1954-1999 ( fichier papier entièrement dématérialisé; voir contexte dans le Plan d’orientation général - Notaires de Paris, guides thématiques du Minutier).
      Date de révision: 2011-2012
      Date de création de la notice: 2010
      inventaire; Longueval, Charles de
    - FOURNIVAL (Toussaint) viv/t/ march/d/ épicier bourgeois de Paris veuf de Henriette NAZAY Dem/t/ Rue Pirouette en Terouanne paroisse Saint Eustache § Inventaire après décès de Toussaint FOURNIVAL à la requête de leurs enfants Antoine, marchand épicier, R. du Séjour, p. Saint-Eustache, Elisabeth (fille maj/e/), Nicolas, marchand épicier R. Pirouette, et Catherine Fournival (fille émancipée) dem/t/ R. Pirouette av. ce dernier, 2 septembre 1670; MC/ET/XVI/138; 13 folios
      inventaire; Fournival, Toussaint
  - Minutes. 1671, MC/ET/XVI/139
    - LA BRUYÈRE (Jean et Louis de) § Constitution par GAILLARD (Elisée) avocat à la cour, à Jean et Louis de LA BRUYÈRE, 3 juillet 1671; MC/ET/XVI/139
      La Bruyère, Jean et Louis de
  - Minutes. 1673, MC/ET/XVI/140
  - Minutes. 1674, MC/ET/XVI/141
    - LA BRUYÈRE (Jean de) § Inventaire après le décès de LA GUYOTTIERE (Martin de) chirurgien au corps de S.A monseigneur d'Anjou à la requête de d/lle/ Louise de la GUYOTTIERE et de Jean de LA BRUYÈRE son cousin germain, 24 décembre 1674; MC/ET/XVI/141
      inventaire; La Bruyère, Jean de
  - Minutes. 1675, janvier - 1675, avril, janvier 1675 - avril 1675; MC/ET/XVI/142
  - Minutes. 1675, mai - 1675, août, mai 1675 - août 1675; MC/ET/XVI/143
  - Minutes. 1675, septembre - 1675, décembre, septembre 1675 - décembre 1675; MC/ET/XVI/144
  - Minutes. 1676, janvier - 1676, juin, janvier 1676 - juin 1676; MC/ET/XVI/145
  - Minutes. 1676, juillet - 1676, décembre, juillet 1676 - décembre 1676; MC/ET/XVI/146
  - Minutes. 1677, janvier - 1677, juin, janvier 1677 - juin 1677; MC/ET/XVI/147
  - Minutes. 1677, juillet - 1677, décembre, juillet 1677 - décembre 1677; MC/ET/XVI/148
  - Minutes. 1678, janvier - 1678, juin, janvier 1678 - juin 1678; MC/ET/XVI/149
  - Minutes. 1678, juillet - 1678, décembre, juillet 1678 - décembre 1678; MC/ET/XVI/150
  - Minutes. 1679, janvier - 1679, juin, janvier 1679 - juin 1679; MC/ET/XVI/151
    - Constitution par Jean de La Bruyère, logé rue des Augustins, paroisse Saint-André-des-Arts, à Elisabeth Hamonin, sa mère, demeurant en la dite rue, de 167 livres 12 sols 6 deniers de rente, moyennant 3 352 livres 10 sols., 14 janvier 1679; MC/ET/XVI/151
      Documents du Minutier central concernant l'histoire littéraire (1650-1700) [2295 actes], par Madeleine Jurgens et Marie-Antoinette Fleury, Paris, Presses universitaires de France, 1960, p. 206 (instrument de recherche imprimé dématérialisé dont la version intégrale est accessible en ligne par la rubrique 'Autres instruments de recherche', voir contexte dans le Plan d’orientation général - Notaires de Paris, guides thématiques du Minutier).
      Date de révision: 2009-2011
      Date de création de la notice: 2009
      Documents du Minutier central concernant l'histoire littéraire (1650-1700), par Madeleine Jurgens et Marie-Antoinette Fleury. Presses universitaires de France, 1960, XXIII-511 p.
      constitution de rente; Grands-Augustins (rue des); La Bruyère, Jean de (1645-1696); Hamonin, Elisabeth
  - Minutes. 1679, juillet - 1679, décembre, juillet 1679 - décembre 1679; MC/ET/XVI/152
  - Minutes. 1680, janvier - 1680, juin, janvier 1680 - juin 1680; MC/ET/XVI/153
    - Partage entre Jean de La Bruyère, Louis de La Bruyère, Pierre de La Bruyère et Elisabeth de La Bruyère, des biens à eux laissés par Jean de La Bruyère, leur oncle., 22 mai 1680; MC/ET/XVI/153
      partage; La Bruyère, Jean de (1645-1696); La Bruyère, Louis de; La Bruyère, Robert Pierre de; La Bruyère, Elisabeth de
  - Minutes. 1680, juillet - 1680, décembre, juillet 1680 - décembre 1680; MC/ET/XVI/154
  - Minutes. 1681, janvier - 1681, juin, janvier 1681 - juin 1681; MC/ET/XVI/155
  - Minutes. 1681, juillet - 1681, décembre, juillet 1681 - décembre 1681; MC/ET/XVI/156
  - Minutes. 1682, janvier - 1682, mars, janvier 1682 - mars 1682; MC/ET/XVI/157
  - Minutes. 1682, avril - 1682, juin, avril 1682 - juin 1682; MC/ET/XVI/158
  - Minutes. 1682, juillet - 1682, décembre, juillet 1682 - décembre 1682; MC/ET/XVI/159
  - Minutes. 1683, janvier - 1683, juin, janvier 1683 - juin 1683; MC/ET/XVI/160
    - Mariage entre Jacques Roque, maître à danser, rue des Poulies, fils de Jacques Roque, officier du roi, et de Marie Batas, et Marie Charlotte Payen, fille de Jean Denis, bourgeois de Paris. Parmi les témoins: Louis Roque, maître à danser, frère du futur., 1er février 1721; MC/ET/XVI/160
      Musique XVIIIe siècle, danseurs (1.088 actes), par Madeleine Jurgens, Mireille Rambaud, Valérie Brousselle, 1963, 1984-1996. Le fichier a été traité pour la partie 'danseurs'.(fichier papier entièrement dématérialisé; voir contexte dans le Plan d’orientation général - Notaires de Paris, guides thématiques du Minutier).
      Date de création de la notice: 2005
      contrat de mariage; Poulies (rue des); Roque, Jacques; Roque, Jacques (fils); Batas, Marie; Payen, Marie Charlotte; Payen, Jean Denis; enseignant; danseur
  - Minutes. 1683, juillet - 1683, décembre, juillet 1683 - décembre 1683; MC/ET/XVI/161
  - Minutes. 1684, janvier - 1684, juin, janvier 1684 - juin 1684; MC/ET/XVI/162
    - BONENFANT (Charlotte) femme de sr François HERVIEUX, maître Chandelier rue des Fossés et paroisse Saint-Germain-l'Auxerrois § Inventaire après décès de Charlotte BONENFANT à la requête de sr François Hervieux, son mari, commun en biens, et tuteur de leurs enfants mineurs François Charles, Elisabeth et en prés de maître François Lhuissier, procureur du Châtelet, leur subrogé-tuteur., 26 janvier 1684; MC/ET/XVI/162; 10 folios
      inventaire après décès; Bonenfant, Charlotte
    - VALETTE (Nicolas) maître menuisier, ancien marguillier de l'église N.D. de Bonnes Nouvelles Dem/t/ Rue de Cléry, susd. paroisse § Inventaire après décès de Nicolas VALETTE à la req. de Noëlle Poche, sa veuve, Commune en biens, tutrice de leurs enfants mineurs, Guillaume, Robert, Nicolas, Marguerite., 6 avril 1684; MC/ET/XVI/162; 15 folios
      inventaire; Valette, Nicolas
    - LE VAVASSEUR (Jean) Marchand tapissier, bourgeois de Paris Sous les piliers de la Tonnellerie, paroisse Saint-Eustache § Inventaire après décès de Jean LE VAVASSEUR à la requête de Marie PITACHE, sa veuve, tutrice de leur fille mineure., 9 mai 1684; MC/ET/XVI/162; 12 folios
      inventaire; Le Vavasseur, Jean
    - LEVAVASSEUR (Jean) Marchand Tapissier, B de P. sous les piliers de la Tonnellerie par/se/ Saint-Eustache § Inventaire après décès de .. à la requête de Marie PITACHE sa veuve, tutrice de leur fille mineure, 9 mai 1684; MC/ET/XVI/162; 12 folios
      Artisans XVIIe, par M. Jurgens, M.A. Fleury, R. Gourmelon et le personnel du Minutier central, 1954-1996 (fichier papier entièrement dématérialisé; voir contexte dans le Plan d’orientation général - Notaires de Paris, guides thématiques du Minutier).
      inventaire; Levavasseur, Jean
    - CHEVREAU (François) maître charron veuf en 1ères noces de Geneviève PREVOST sur les Fossés entre les portes Saint-Bernard et Saint-Victor Paroisse Saint-Nicolas du Chardonnet § Inventaire après décès de François CHEVREAU à la requête de Jacqueline REGNARD, sa veuve et de Messire Charles CHANLATTE, avocat (à cause de Gen. Prévost, première femme du défunt), 2 juin 1684; MC/ET/XVI/162; 6 folios
      inventaire après décès; Chevreau, François
    - FARY (Cécile) Veuve de Etienne MAUNY ( ? ) serrurier à Paris; Rue Tirechappe § Inventaire après décès de Cécile FARY à la requête de Jacques TARDY, un de ses héritiers, 14 juin 1684; MC/ET/XVI/162; 4 folios
      inventaire; Fary, Cécile
  - Minutes. 1684, juillet - 1684, décembre, juillet 1684 - décembre 1684; MC/ET/XVI/163
    - Didier Cottin, maître de musique à Paris, cité comme témoin, oncle de la future, au contrat de mariage de Jean Roussel avec Jeanne-Françoise David., 24 août 1684; MC/ET/XVI/163
      Musique XVIIe siècle [2407 actes], par Madeleine Jurgens et le personnel du Minutier, 1954-1996 ( fichier papier entièrement dématérialisé; voir contexte dans le Plan d’orientation général - Notaires de Paris, guides thématiques du Minutier).
      Date de révision: 2011
      contrat de mariage; musicien
    - GOY (Sébastien) Maître sculpteur doreur sur bois § Cité comme témoin (beau frère) au contrat de mariage de Jean Roussel avec Jeanne Françoise David, 24 août 1684; MC/ET/XVI/163
      contrat de mariage; Goy, Sébastien
    - ROUSSEL (Charles) Sculpteur académiste § Cité au contrat de mariage de Jean ROUSSEL (son frère) avec Jeanne Françoise DAVID, 24 août 1684; MC/ET/XVI/163
      contrat de mariage; Roussel, Charles
    - SCULPTEUR ACADÉMISTE ROUSSEL (Charles) § Cité au contrat de mariage de son frère, Jean ROUSSEL, avec Jeanne-Françoise DAVID., 24 août 1684; MC/ET/XVI/163
    - SCULPTEUR DOREUR SUR BOIS GOY (Sébastien) § Signature au contrat de mariage de son beau-frère Jean ROUSSEL avec Jeanne-Françoise DAVID., 24 août 1684; MC/ET/XVI/163
  - Minutes. 1685, janvier - 1685, juin, janvier 1685 - juin 1685; MC/ET/XVI/164
  - Minutes. 1685, juillet - 1685, décembre, juillet 1685 - décembre 1685; MC/ET/XVI/165
    - Contrat de contrat de mariage entre Paul Guyon, maître fourbisseur garnisseur d'épées au faubourg Saint-Germain des Prés, demeurant rue Montmartre, paroisse Saint-Eustache, fils de Laurent Guyon, décédé, et de Suzanne Lavendier, d'une part, et Geneviève Dorme, veuve, demeurant rue Montmartre, paroisse Saint-Eustache, veuve de Nicolas Solleil, maître boisselier, fille de Jacques Dorme, décédé, et de Marie Curet, d'autre part., 3 novembre 1624; MC/ET/XVI/165; fol. 457;
      Mariages à Paris de 1570 à 1635 (4550 actes), relevés effectués sous la dir. de Roland Mousnier, v. 1960-1976 (voir contexte dans le Plan d’orientation général - Notaires de Paris, guides thématiques du Minutier).
      Date de révision: 2010
      Date de création de la notice: 2007
      contrat de mariage; Montmartre (rue); Saint-Germain (faubourg); Curet, Marie; Dorme, Geneviève; Dorme, Jacques; Guyon, Laurent; Guyon, Paul de; Lavendier, Suzanne; Solleil, Nicolas; menuisier; commerçant
  - Minutes. 1686, janvier - 1686, 11 juin, janvier 1686 - 11 juin 1686; MC/ET/XVI/166
- Répertoire(s) de Jacques BUON, 16 décembre 1665 - 10 juin 1686; MC/RE/XVI/3
  - Répertoire. 1665, 16 décembre - 1686, 10 juin, 16 décembre 1665 - 10 juin 1686; MC/RE/XVI/3
    Informations concernant le classement et la cotation:
    Le niveau inférieur de description, quand il existe, correspond aux mentions d'actes contenues dans le répertoire. Parmi celles-ci, certaines peuvent y être décrites, de manière plus ou moins détaillée. Pour consulter l'acte proprement dit, il convient de rechercher la cote au niveau des articles (registre ou liasse) des minutes du notaire (cote de type 'MC/ET').